臺灣彰化地方法院刑事判決　　　　九十五年度交訴字第七０號
公　訴　人　臺灣彰化地方法院檢察署檢察官
被　　　告　丙○○
選任辯護人　楊榮富　律師
上列被告因公共危險等案件，經檢察官提起公訴（九十五年度偵
字第六四０號），本院判決如下：
    主  文
丙○○駕駛動力交通工具肇事，致人死亡而逃逸，處有期徒刑壹
年貳月，緩刑伍年。
被訴業務過失致人於死部分，無罪。
    事  實
一、丙○○於民國九十四年十二月六日凌晨二時三十五分許，駕
    駛靠行於興億通運有限公司之車牌號碼ＸＦ─六八二號曳引
    車（拖掛車牌號碼四二─ＭＰ號子車），沿彰化縣芳苑鄉○
    ○路○○段即省道臺十七線公路由北往南方向行駛之送貨途
    中，行經該路段永興橋南端，於駕車前飲用酒類過量之林萬
    豐（肇事死亡後，經檢察官相驗採集其尿液送法務部法醫研
    究所檢驗之結果，所含酒精成分為一九九ｍｇ／ｄｌ，換算
    吐氣所含酒精測定值約為每公升一毫克），駕駛車牌號碼七
    Ｂ─四六二三號自用小客車在其同向後方行駛，並因林萬豐
    所駕駛之前開自用小客車自內側車道變換至外側車道時，疏
    未注意車前狀況，並採取應與前車保持距離之必要安全措施
    ，乃不慎以所駕自用小客車之左前車頭自後猛烈追撞其所駕
    駛之上開曳引車子車右後方（撞擊後曳引車子車之右後車燈
    破裂，車板右後下防捲裝置之金屬桿、右後輪擋泥板右側均
    斷裂，車板右後下側、車大樑距尾端一二一公分處及右後圓
    柱油壓腳上均有明顯之刮擦痕），並衝向右前方路旁而陸續
    擦撞路邊之電線桿及護欄（林萬豐駕駛之上開自用小客車於
    車禍後，車頭引擎蓋掀起，引擎處凹陷，後置物箱及右後輪
    向上抬起，車身右側前後有刮擦痕），林萬豐並因此受有頭
    部外傷、顱內出血等傷害，且因所駕車輛於瞬間數次嚴重碰
    撞，乃因顱內出血而當場死亡（丙○○所涉業務過失致死罪
    嫌，應另為無罪之諭知，詳如後述）之際，丙○○明知所駕
    駛之前開曳引車，因遭林萬豐駕駛之前開自用小客車自後追
    撞而肇事，且因林萬豐所駕駛之自用小客車自後撞擊其子車
    右後方之力道非輕，並復行擦撞路邊之電線桿及護欄，而對
    於林萬豐有可能因本件車禍事故受有重傷而當場死亡一節，
    亦已有所認識，詎竟仍基於駕車肇事致人死亡而逃逸之犯意
    ，未下車對林萬豐採取必要之救護，並報警而停留在現場等
    候處理，反而駕駛上開曳引車離開肇事現場而逃逸。旋經據
    報趕赴現場處理之員警，在肇事現場及其旁之產業道路分別
    起獲自丙○○所駕駛上開曳引車子車右後方斷裂之金屬棒二
    根及金屬棒一根扣案，嗣並由警方調閱前開肇事路段附近等
    處之監視器錄影畫面，乃循線查悉上情。
二、案經彰化縣警察局二林分局移送臺灣彰化地方法院檢察署檢
    察官偵查起訴。
    理  由
壹、本件有關以下所引用被告丙○○以外之人於審判外之言詞或
    書面陳述，而不符合刑事訴訟法第一百五十九條之一至第一
    百五十九條之四之規定者，業經公訴人、被告及選任辯護人
    於本院準備程序或審理時明示同意作為證據，且均經本院於
    審理時當庭直接提示而為合法之調查，公訴人、被告及選任
    辯護人亦未於言詞辯論終結前聲明異議，本院審酌前開證據
    作成或取得之狀況，並無非法或不當取證之情事，且亦無顯
    不可信之情況，故認為適當而均得以作為證據，是前開證據
    依刑事訴訟法第一百五十九條之五之規定，均具有證據能力
    ，先予敘明。
貳、有罪部分：
一、訊據被告丙○○固坦認有於九十四年十二月六日凌晨二時三
    十五分許，駕駛拖掛車牌號碼四二─ＭＰ號子車之車牌號碼
    ＸＦ─六八二號曳引車（均靠行於興億通運有限公司），沿
    彰化縣芳苑鄉○○路○○段即省道臺十七線公路由北往南方
    向行經永興橋南端等情不諱，且對於被害人林萬豐有於上揭
    時、地，駕駛車牌號碼七Ｂ─四六二三號自用小客車在其同
    向後方行駛，並不慎自後追撞其所駕駛之上開曳引車子車後
    方，車禍後其所駕駛之曳引車子車右後車燈破裂，車板右後
    下防捲裝置之金屬桿、右後輪擋泥板右側均斷裂，車板右後
    下側、車大樑距尾端一二一公分處及右後圓柱油壓腳上均有
    明顯之刮擦痕，而被害人林萬豐駕駛之上開自用小客車則受
    有車頭引擎蓋掀起，引擎處凹陷，後置物箱及右後輪向上抬
    起，車身右側前後有刮擦痕之損害等情，亦均不爭執，惟仍
    矢口否認有何上揭駕駛動力交通工具肇事，致人死亡而逃逸
    之犯行，辯稱：伊以時速約三十公里之速度行經上開肇事地
    點，所駕駛曳引車第四軸右外側輪胎突然爆胎，其乃緩慢減
    速，並於行駛二、三百公尺後停車下車查看，伊於經過上開
    肇事現場時，前、後均無其他車輛，亦未發現有被害人林萬
    豐所駕駛之自小客車衝撞路旁電線桿及橋墩之情形，伊不知
    道所駕駛之曳引車子車遭被害人林萬豐所駕之自用小客車自
    後追撞，沒有肇事逃逸之故意云云。惟查：
（一）被害人林萬豐確係因本件車禍死亡，且於救護車到達車禍
      現場前已當場死亡等情，有彰化縣警察局二林分局處理相
      驗案件初步調查報告暨報驗書一件在卷可稽，並經臺灣彰
      化地方法院檢察署檢察官督同檢驗員相驗屬實，而製有勘
      驗筆錄、驗斷書及相驗屍體證明書各一份在卷可考。
（二）又被告對於被害人林萬豐駕駛之上開自用小客車，確有於
      上揭時、地，自後追撞而與其所駕駛之曳引車子車右後方
      發生碰撞，且警方在肇事現場及其旁產業道路所起獲之金
      屬棒三根，係自其所駕駛上開曳引車子車右後方斷裂掉落
      等情，並不爭執。而車禍現場為一坡度不大之下坡路段，
      地面可見一顏色較深、由內車道駛向外車道電線桿方向而
      去之煞車痕，在永興橋向南外側車道旁之電線桿上及往南
      方向之護欄，可見明顯之刮擦痕跡等情，已據證人即據報
      前往現場處理之員警乙○○於本院審理時到庭證述屬實，
      並有道路交通事故現場圖一份及現場照片三十二幀在卷可
      稽。於車禍發生後，被告所駕駛之曳引車子車之右後車燈
      破裂，車板右後下防捲裝置之金屬桿、右後輪擋泥板右側
      均斷裂，車板右後下側、車大樑距尾端一二一公分處及右
      後圓柱油壓腳上均有明顯之刮擦痕，被害人林萬豐駕駛之
      自用小客車則係車頭引擎蓋掀起，引擎處凹陷，後置物箱
      及右後輪向上抬起，車身右側前後有刮擦痕，外觀嚴重毀
      損，且警方於肇事現場及其旁之產業道路所起獲之金屬棒
      三根，經彰化縣警察局鑑識人員進行勘察、檢視，並與被
      告所駕駛曳引車右後方金屬痕跡比對後呈物理吻合之情形
      ，又經比較二車之刮擦痕跡後，研判被害人林萬豐駕駛之
      車牌號碼七Ｂ─四六二三號自小客車，有與被告所駕駛車
      牌號碼ＸＦ─六八二號曳引車（子車車牌號碼四二─ＭＰ
      號）發生碰撞之可能性大，此有警方上開勘察報告（含所
      附照片）一份【其中被告所駕駛曳引車子車右後方之受損
      情形，係依該車於車禍後之整裝換新處進行勘查，並與警
      方調取之監視器錄影畫面（車禍發生後，上開曳引車右後
      車燈損壞）比對而得】及警方自監視器錄影畫面翻拍之被
      告駕駛曳引車於車禍發生前、後之照片共計十一幀在卷可
      憑，足認被害人林萬豐所駕駛之前開自用小客車，係於自
      內側車道變換至外側車道時，不慎以所駕自用小客車之左
      前車頭自後猛烈追撞被告所駕駛之上開曳引車子車右後方
      ，並隨即衝向右前方路旁而陸續擦撞路邊之電線桿及護欄
      。
（三）再被告於本院審理時陳稱：伊行經肇事地點有感覺到曳引
      車第四軸右外側輪胎（係配附於子車之輪胎）爆胎，當時
      其車速約為時速三十公里，其乃緩慢減速並於行駛二、三
      百公尺後，停車下車查看等語，並有被告會同警方至車禍
      現場，經被告指出爆胎地點後由警方繪製之道路交通事故
      現場圖一份在卷可考，依上開道路交通事故現場圖所示，
      被告所稱爆胎之位置係在肇事路段之內，且路旁有液跡、
      散落物、自被告曳引車掉落之鐵條及撞痕等跡證。而被告
      所駕駛之前開曳引車子車右後方，因遭被害人林萬豐駕駛
      之自用小客車自後追撞後，不僅右後車燈破裂，其車板右
      後下防捲裝置之金屬桿、右後輪擋泥板右側均已斷裂，且
      車板右後下側、車大樑距尾端一二一公分處及右後圓柱油
      壓腳上均有明顯之刮擦痕，已詳述如前，顯見被害人林萬
      豐自後撞擊之力道非輕，則被告既得以查覺曳引車之子車
      輪胎爆胎，則其對於被害人林萬豐駕駛之自用小客車猛然
      自後追撞其曳引車子車，致其右後方多處金屬桿斷裂掉落
      ，並隨即衝向右前方並陸續擦撞路旁電線桿及護欄等情，
      自無不予查覺之理。況被告所稱爆胎之地點既係在肇事路
      段之內，被害人林萬豐駕駛之上開自用小客車於追撞被告
      駕駛之曳引車後，復隨即陸續擦撞右前方路旁之電線桿及
      護欄，且證人即住居在肇事地點附近之洪蔡月於警方訪談
      時證稱其於車禍發生時間，確有聽聞碰撞聲等語，有上開
      談話筆錄一份在卷可憑，以被告當時時速僅約三十公里之
      速度，當無可能未發覺上開現場情狀，且被告對於被害人
      林萬豐所駕駛之自用小客車確有自後追撞其駕駛之曳引車
      一節，並不爭執，卻又供稱：車禍發生前、後，其並未發
      現有其他車輛，亦未看見被害人林萬豐所駕駛之自用小客
      車衝撞路旁電線桿及護欄云云，顯亦有所矛盾，被告辯稱
      ：伊於車禍發生時，不知被害人林萬豐駕駛之自小客車自
      後追撞其所駕駛之曳引車而肇事云云，顯係事後卸責之詞
      ，無可採信。
（四）按汽車駕駛人，駕駛汽車肇事致人受傷或死亡，應即採取
      救護或其他必要措施，並向警察機關報告，不得駛離，被
      告行為時生效施行之道路交通管理處罰條例第六十二條第
      一項（上開規定於九十四年十二月二十八日修正移列至同
      條第三項，並自九十五年七月一日起施行）定有明文。又
      因道路交通事故之發生，常非於己之鄰親家里，時有告救
      不能情事，乃科以肇事者須即採取救護或其他必要措施，
      並應向警察機關報告之法定義務，以防因就醫延誤致生無
      謂傷亡，並俾得通知傷亡者家屬到場，以明責任，是凡肇
      事人於行車肇事致人受傷或死亡，未即採取救護或其他必
      要措施，並向警察機關報告，即駕車逃逸者，均應依該規
      定處罰，至其嗣後是否受刑事訴追及已否與被害人或其家
      屬達成民事和解，賠償損失，對其應受處罰一節，並不生
      影響。職是之故，汽車駕駛人駕駛汽車肇事，不論其責任
      之歸屬為何，即有義務留在肇事現場，採取救護或其他必
      要措施，並向警察機關報告，以維護他人之生命與其他用
      路人之交通安全。其立法目的，既係促使駕駛人於肇事致
      死傷後，能對被害人即時救護，報告警察機關，以減少死
      傷，是該罪之成立祇以行為人有駕駛動力交通工具肇事，
      致人死傷而逃逸之事實為已足（最高法院九十二年度台上
      字第四四六八號刑事判決意旨參照）。復按刑法第一百八
      十五條之四肇事逃逸罪，以駕駛動力交通工具肇事，有致
      人死傷而逃逸之事實，為其犯罪構成要件，不以行為人明
      知被害人有死傷之情形為必要（最高法院九十一年度台上
      字第一三七號刑事判決意旨參照）。查本件被告駕駛曳引
      車行經上開車禍發生地點，遭被害人林萬豐駕駛之自用小
      客車自後追撞，因被害人林萬豐所駕駛之自用小客車自後
      撞擊其子車後方之力道非輕，並復行擦撞路邊之電線桿及
      護欄，被告對於林萬豐有可能因本件車禍事故受有重傷而
      當場死亡一節，應有所認識，其竟未採取救護或其他必要
      措施，並向警察機關報告，即行駕車離去，嗣後始為警循
      線查獲，其主觀上確有肇事逃逸之故意甚明，且雖被告於
      本案車禍之發生，並無肇事因素（詳見後述），亦不影響
      被告上開肇事逃逸犯行之成立。
（五）此外，復有證人甲○○（為被害人林萬豐之父親，原名林
      福川）、徐嘉新（於被告車禍後之同日凌晨五時許，接獲
      被告通知而前往嘉義縣水上鄉臺一線與臺八二線快速道路
      附近，為被告更換曳引車輪胎及鋼圈之人）、許伯全（為
      被告駕駛之曳引車子車換裝右後方鐵桿三支之人）等人於
      警詢時之證述、員警製作之職務報告二份、彰化縣警察局
      疑似道路交通事故肇事逃逸追查表、道路交通事故調查報
      告表(一)、(二)、汽車行車執照、拖車使用證、法務部法醫研
      究所九十四年十二月三十日法醫毒字第０九四０００五四
      五二號函文各一份在卷可憑，並有自被告駕駛之前開曳引
      車掉落之金屬棒三根扣案可佐，本件事證明確（有關被告
      於車禍發生時，主觀上知悉被害人林萬豐駕駛之車輛有撞
      及其駕駛之曳引車而肇事，已詳敘如前；被告及其選任辯
      護人就此部分聲請對被告進行測謊，本院認核無必要，附
      此敘明），被告犯行洵堪認定。
二、核被告所為，係犯刑法第一百八十五條之四之駕駛動力交通
    工具肇事，致人死亡而逃逸罪（查刑法部分條文於九十四年
    二月二日修正公布，並於被告行為後，自九十五年七月一日
    起生效施行，惟刑法第一百八十五條之四之規定，並未修正
    ）。爰審酌被告之素行、犯罪之動機、目的、手段、肇事後
    棄被害人林萬豐於不顧，逕自駕車離開現場，其行為甚為可
    議，惟被告事後業已與被害人林萬豐之家屬就民事賠償部分
    調解成立（有本院調解程序筆錄一份在卷可憑）及被告犯罪
    後之態度等一切情狀，量處如主文所示之刑，以示懲儆。末
    查，被告前未曾因故意犯罪受有期徒刑以上刑之宣告，有臺
    灣彰化地方法院檢察署刑案資料查註紀錄表及臺灣高等法院
    被告前案紀錄表各一份在卷可憑，被告經此科刑教訓，當知
    警惕而無再犯之虞，本院認其所宣告之刑，以暫不執行為適
    當，爰依現行刑法第七十四條第一項第一款之規定，併為諭
    知緩刑五年【本件被告行為時雖在修正刑法施行之前，惟本
    院裁判時係在修正刑法施行之後，有關緩刑之宣告，應逕行
    適用修正後刑法第七十四條之規定（最高法院九十五年度第
    八次刑事庭會議決議內容參照）】，以勵自新。
、無罪部分：
一、公訴意旨另略以：被告丙○○係受僱於陳金龍（起訴書誤載
    為興億通運有限公司）之職業司機，乃從事駕駛業務之人。
    其於九十四年十二月六日凌晨，駕駛車牌號碼ＸＦ─六八二
    號曳引車（子車之車牌號碼為四二─ＭＰ號），沿彰化縣芳
    苑鄉○○村○○路○○段（省道臺十七線）由北往南方向行
    駛，於同日凌晨二時三十五分許，行經芳漢路芳苑段永興橋
    後，應注意在雙向四車道行駛時，除準備停車或臨時停車外
    ，不得跨越兩條車道行駛，而當時該處雖無照明，然路面乾
    燥無缺陷，亦無其他障礙物且視距良好，並無不能注意之情
    事，竟殊未注意，貿然跨越內、外側兩車道行駛，適被害人
    林萬豐酒後（其尿液酒精濃度達一九九ｍｇ／ｄｌ，換算呼
    氣酒精濃度約為每公升一毫克）駕駛車號七Ｂ─四六二三號
    自用小客車，沿該路段同向行駛於內側車道變換至外側車道
    過永興橋後，閃避不及，其自用小客車左前車頭追撞前開曳
    引車子車右後車尾，再失控擦撞路旁電線桿及護欄，被害人
    林萬豐因而傷重當場死亡，因認被告另涉有刑法第二百七十
    六條第二項之業務過失致死罪嫌。
二、按犯罪事實應依證據認定之，無證據不得認定犯罪事實，刑
    事訴訟法第一百五十四條第二項定有明文。復按所謂認定犯
    罪事實之證據，係指足以認定被告確有犯罪行為之積極證據
    而言，該項證據自須適合於被告犯罪事實之認定，始得採為
    斷罪資料；又事實之認定，應憑證據，如未能發現相當證據
    ，或證據不足以證明，自不能以推測或擬制之方法，以為裁
    判基礎，最高法院二十九年上字第三一０五號、四十年臺上
    字第八六號判例著有明文。
三、公訴人認被告涉有上開業務過失致死罪嫌，主要無非係以依
    卷附道路交通事故現場圖所示，被害人林萬豐駕駛之自用小
    客車在現場留有左右車輪之煞車痕，自該路段跨越兩車道斜
    向外側車道，左輪之煞車痕終止處有一刮地痕在外側車道上
    靠近車道分隔線，並有液跡往前延伸，沿路路旁電線桿上有
    刮擦痕，道路護欄上亦有撞痕，參諸前開自用小客車車身右
    側及車底盤前側之刮擦痕，被害人林萬豐所駕駛之自用小客
    車應係在前開刮地痕處，與被告所駕駛之曳引車發生碰撞，
    導致該自用小客車車體下沈，而在現場留下刮地痕，並失控
    致右側車身擦撞該處電線桿後，再撞及道路護欄，向前滑行
    至道路交通事故現場圖所示之位置；又被害人林萬豐所駕駛
    之自小客車係左前車頭與被告駕駛之曳引車子車右後車尾發
    生碰撞，依前述煞車痕之行向及刮地痕之位置，發生交通事
    故時，被害人林萬豐所駕駛之自用小客車車身已完全行駛在
    外側車道內，是以被告所駕駛之曳引車應有約三分之一之車
    身跨越在外側車道上，被告駕車疏未注意而違反道路交通安
    全規則第九十八條第一項第五款所定之汽車在雙向四車道行
    駛時，除準備停車或臨時停車外，不得駛出路面邊線或跨越
    兩車道行駛之規定，貿然跨越內、外兩車道行駛，以致肇事
    而使被害人林萬豐傷重當場死亡，被告顯有過失，且被告之
    過失行為與被害人林萬豐之死亡間，具有相當因果關係等情
    為其論據。然訊據被告堅決否認有何上開業務過失致死之犯
    行，辯稱：本案係被害人林萬豐酒後駕駛自用小客車，疏未
    注意車前狀況乃自後追撞伊所駕駛之曳引車後方，伊當時並
    無跨越內、外車道行駛之情事，並無肇事因素等語。
四、經查：被害人林萬豐於肇事死亡後，經檢察官相驗採集其尿
    液送法務部法醫研究所檢驗之結果，所含酒精成分為一九九
    ｍｇ／ｄｌ，換算吐氣所含酒精測定值約為每公升一毫克，
    有法務部法醫研究所九十四年十二月三十日法醫毒字第０九
    四０００五四五二號函文一件在卷可考，是被害人林萬豐於
    車禍發生前確有服用酒類之情事，且因檢驗所得之酒精濃度
    非低，其於車禍發生時之精神狀態已有異於一般正常之駕駛
    人等情，堪以認定。又依警方繪製之道路交通事故現場圖所
    示之煞車痕、散落物及刮地痕等相關跡證，並參以被告所駕
    駛之曳引車及被害人林萬豐駕駛之自用小客車於車禍後之車
    損情形，本案係因被害人林萬豐酒後駕車行經肇事地點，疏
    未注意車前狀況，且未採取應與前車保持距離之必要安全措
    施，即貿然自內側車道駛往外側車道，致煞避不及，乃由後
    撞及前行之被告車輛等情，亦足以認定。雖依公訴人所引前
    揭事證及論述，堪認被告於車禍發生之際，有跨內、外車道
    行駛之情形（公訴人於本院審理時聲請就此部分再送請交通
    大學鑑定，本院認尚無必要，附為敘明）；惟按刑法上之過
    失犯，必須危害之發生，與行為人之欠缺注意，具有因果聯
    絡，始能成立（最高法院二十三年上字五二二三號著有判例
    可資參照），再刑法上之過失，其過失行為與結果間，在客
    觀上有相當因果關係始得成立，所謂相當因果關係，係指依
    經驗法則，綜合行為當時所存在之一切事實，為客觀之事後
    審查，認為在一般情形下，有此環境、有此行為之同一條件
    ，均可發生同一之結果者，則該條件即為發生結果之相當條
    件，行為與結果即有相當之因果關係，反之，若在一般情形
    下，有此同一條件存在，而依客觀之審查，認為不必皆發生
    此結果者，則該條件與結果並不相當，不過為偶然之事實而
    已，其行為與結果間即無相當因果關係（最高法院七十六年
    台上字第一九二號判例意旨參酌）。衡以本案車禍發生之際
    ，雖係凌晨時分，惟路面乾燥、無缺陷、無障礙物，視距良
    好，且外側車道靠近護欄一方之車道線至護欄之間，尚有相
    當之距離等一切情狀，被告所駕駛之曳引車縱有跨越內、外
    側車道行駛，並佔用外側車道約三分之一道路面積之情事，
    依一般經驗法則，於前揭同一條件之現場情狀下，依客觀之
    審查，並不必然皆會發生在後行駛之汽車自後撞及被告車輛
    之結果，難認被告上開跨越內、外側車道行駛之行為，與被
    害人林萬豐駕車自後撞及被告所駕之曳引車而死亡之結果間
    ，具有相當因果關係。復參以被害人林萬豐上開檢測所得之
    酒精濃度，堪認本件應係被害人林萬豐酒後、於其精神狀態
    已異於一般正常駕駛人之情況下，仍駕車行經車禍地點，並
    因未能注意車前狀況，適當操控安全行駛，乃不慎自行由後
    撞及由被告駕駛在前行駛之曳引車而肇事，係屬偶然發生之
    意外事件，尚難令被告負刑法上之過失罪責。而本件經送臺
    灣省車輛行車事故覆議鑑定委員會鑑定之結果，亦同認「一
    、林萬豐酒後駕駛自小客車，未注意車前狀況，由後撞及前
    方車輛，為肇事原因。二、丙○○駕駛曳引車，無肇事因素
    。」，有臺灣省車輛行車事故覆議鑑定委員會九十五年十二
    月十九日府覆議字第０九五０一０一０八四號函附之鑑定意
    見書一件在卷可考；至卷附臺灣省彰化縣區車輛行車事故鑑
    定委員會九十五年七月十三日彰鑑字第０九五六０一九二四
    號函示之研議意見，認為被告駕駛半聯結車分跨內外兩車道
    行駛影響雙車道行車，具有肇事原因而為肇事次因一節，因
    忽略斟酌刑法所定過失犯之行為與結果間，必須具有相當因
    果關係之要件，是其此部分之研議結果，尚無可採，自難據
    此遽予認定被告跨越雙車道行駛之行為，為本件車禍之肇事
    原因而率認被告有何刑法上之過失行為。此外，復查無其他
    積極確切之證據，足資證明被告有何公訴人起訴之業務過失
    致死犯行，不能證明被告犯罪，揆諸前揭說明，自應諭知被
    告無罪之判決，以免冤抑。
據上論斷，應依刑事訴訟法第二百九十九條第一項前段、第三百
零一條第一項，刑法第一百八十五條之四、第七十四條第一項第
一款，判決如主文。
本案經檢察官吳芙如到庭執行職務
中    華    民    國  九十六  年    一    月  二十三  日
                  交通法庭      審判長法官  李雅俐
                                法      官  唐中興
                                法      官  林秉暉
以上正本證明與原本無異。
如不服本判決，應於判決送達後十日內，向本院提出上訴狀（應
附繕本），上訴於臺灣高等法院臺中分院。
告訴人或被害人對於判決如有不服具備理由請求檢察官上訴者，
其上訴期間之計算係以檢察官收受判決正本之日期為準。
中    華    民    國  九十六  年    一    月  二十三  日
                                法院書記官  陳秀娟
附錄論罪科刑法條：
刑法第一百八十五條之四：
駕駛動力交通工具肇事，致人死傷而逃逸者，處六月以上五年以
下有期徒刑。
